# 请教陈老师关于合并成本确认的疑惑

提问人：yaoyijun 时间：2018-01-07 21:57:59
陈版主，您好！请教个问题， A公司下面两家公司，一家B公司（A公司全资的）， 一家C公司（A公司持股30%），B公司持有C公司另外70%的股权，C公司实收资本 200 万元，今年 4 月A公司对C公司增资 140 万元，之后 6 月份B公司减资 140 元让渡70%股权，C公司变成A全资了，A的增资款 140 万元是 12 月末打过去的，那么本年度A对C就要从权益法转为成本法了，审计视同同一控制下按照C年末净资产确认长投，可以吗？这属于同一控制下合并么？以上都是国资委下属公司。

回答人：chenyiwei
B和C在本次重组前后，都是由A全资享有其权益，所以A虽然此前只直接持有C的30%股权，但在其单独财务报表中对C的股权投资仍应按成本法核算，不存在“权益法转成本法”的问题。对A的容颜此次取得70%C的股权属于企业合并以外的其他原因形成的。

提问人：yaoyijun 时间：2018-01-09 00:10:13
陈老师，您的意思是在确认30%的时候就应该确认成本法而不应该按照权益法核算是吗？但是目前实际情况企业是按照权益法核算的，期末追加投资之后，对于之前权益法下确认的投资收益需要予以冲回么？若是冲回的话是冲减资本公积么？还是按照权益法30%下长投的账面价值+追加的 140 万确认期末的长投？还望陈老师指点！谢谢！

回答人：chenyiwei
按前期差错处理。此前虽然只持股30%，但仍然是控制的，属于子公司。